最高法院刑事判決　　　　　　　　九十六年度台上字第四五號
上　訴　人　甲○○
上列上訴人因違反毒品危害防制條例案件，不服台灣高等法院中
華民國九十五年十一月七日第二審判決（九十五年度上訴字第二
六六八號，起訴案號：台灣板橋地方法院檢察署九十五年度毒偵
字第一二五一號），提起上訴，本院判決如下：
    主  文
上訴駁回。
    理  由
按刑事訴訟法第三百七十七條規定，上訴於第三審法院，非以判
決違背法令為理由，不得為之，是提起第三審上訴，應以原判決
違背法令為理由，係屬法定要件。如果上訴理由狀並未依據卷內
訴訟資料，具體指摘原判決不適用何種法則或如何適用不當，或
所指摘原判決違法情事，顯與法律規定得為第三審上訴理由之違
法情形，不相適合時，均應認其上訴為違背法律上之程式，予以
駁回。本件上訴人甲○○上訴意旨略稱：原審於量刑時並未依刑
法第五十七條規定，審酌上訴人僅國中肄業之智識程度，且其犯
罪僅危害自身之健康，及其犯後已坦承犯行，態度良好等情況，
又未依刑法第五十九條規定酌減上訴人刑罰，自屬違背法令云云
。
惟查：量刑輕重係屬法院得依職權自由裁量之事項，茍已斟酌刑
法第五十七條各款所列情狀而未逾法定刑度，復無顯然失輕、失
重情形，即不得遽指為違法。原判決已詳加論述其如何斟酌上訴
人犯罪動機、方法，犯罪後坦承犯行，且所犯施用毒品犯行乃戕
害自己身心健康等一切情狀，以為科刑輕重標準之理由，其量處
上訴人有期徒刑一年十月，復未逾法定刑度，亦無顯然失輕或失
重情形，自不能任意指為違法。又刑法第五十九條之酌量減輕其
刑，必須犯罪另有特殊之原因與環境，在客觀上足以引起一般同
情，認為即予宣告法定最低度刑，猶嫌過重者，始有其適用。上
訴人以前即有施用第一、二級毒品之前科，本件又係於長達七個
月之期間連續多次施用毒品，依其犯罪情狀並無何情輕法重客觀
上足以引起一般同情之情形，自無適用刑法第五十九條規定之餘
地，原審未依該法條酌量減輕其刑，於法亦無違誤。上訴意旨，
係以自己主觀之說詞，對原判決已詳細說明之量刑理由，再為單
純之事實上爭辯，依首開說明，自難認係適法之第三審上訴理由
。其關於施用第一級毒品部分之上訴違背法律上之程式，應予駁
回。另原判決認上訴人想像競合犯施用第二級毒品罪部分，核屬
刑事訴訟法第三百七十六條第一款所列不得上訴於第三審法院之
罪名，想像競合之施用第一級毒品重罪部分，上訴人之上訴既不
合法，無從為實體上審理，施用第二級毒品輕罪部分，自亦無從
適用審判不可分原則，併同為實體上審判，亦應從程序上予以駁
回。
據上論結，應依刑事訴訟法第三百九十五條前段，判決如主文。
中　　華　　民　　國　九十六　年　　一　　月　　四　　日
                      最高法院刑事第十一庭
                          審判長法官  謝　俊　雄
                                法官  陳　世　雄
                                法官  魏　新　和
                                法官  吳　信　銘
                                法官  徐　文　亮
      本件正本證明與原本無異
                                      書  記  官
中　　華　　民　　國　九十六　年　　一　　月　　十　　日
                                                      V
